臺灣板橋地方法院民事判決　　　　　　　100年度訴字第243號
原　　　告　鄭文成
被　　　告　曹登富
訴訟代理人　姜智逸律師
上列當事人間請求侵權行為損害賠償事件，經本院於民國100 年
7 月13日言詞辯論終結，判決如下：
    主  文
被告應給付原告新臺幣拾肆萬參仟柒佰陸拾玖元，及自民國九十
八年十二月二十九日起至清償日止，按年息百分之五計算之利息
。
原告其餘之訴駁回。
訴訟費用由被告負擔百分之十六，餘由原告負擔。
本判決第一項得假執行。但被告如以新臺幣拾肆萬參仟柒佰陸拾
玖元為原告預供擔保後，得免為假執行。
原告其餘假執行之聲請駁回。
    事實及理由
一、原告主張：
  (一)被告係計程車司機，為從事駕駛業務之人，於民國98年3 月
    2 日下午2 時45分許，駕駛車牌號碼H9-066號營業小客車，
    沿新北市板橋區（原臺北縣板橋市，於99年12月25日改制）
    民族路往土城區（原土城市，於99年12月25日改制）方向行
    駛，行經民族路與新民街口內側車道，欲左轉至對向加油站
    之際，原應注意加油站出入口之車輛往來頻繁，應減速慢行
    ，作隨時停車之準備，並注意其車前狀況，且依當時天候晴
    、視距良好、路面乾燥平坦無缺陷，依當時狀況及其智識程
    度，均無不能注意之情事，竟疏未注意，適原告騎乘車牌號
    碼JA8-173 號普通重型機車自上開加油站出口處駛出，被告
    車輛之左前側保險桿因而與原告機車斜板右側發生碰撞，原
    告因此人車倒地，並受有雙腰及下背部挫傷、胸椎第十二節
    壓迫性骨折、肛門撕裂、直腸脫出等傷害。被告上開業務過
    失傷害之行為，業經臺灣板橋地方法院檢察署檢察官以98年
    度偵字第25552 號聲請簡易判決處刑，並經本院以98年度交
    簡字6691號簡易判決判處被告因業務上之過失傷害人，處拘
    役20日，如易科罰金，以新臺幣（下同）1,000 元折算1 日
    ，復經本院以99年度交簡上字第253 號刑事判決上訴駁回而
    確定，是以被告之侵權行為應可認定。爰依民法第184 條、
    第19 1條之2 、第193 條第1 項、第195 條第1 項規定，請
    求被告賠償下列金額：
  1.醫療費用23,784元：原告因本件傷害，於亞東醫院、臺北市
    立聯合醫院陽明院區（下稱陽明醫院）、臺北市立聯合醫院
    中醫院區（下稱中醫醫院）、仁濟醫院、佑民聯合診所（下
    稱佑民診所）、中心診所醫院（下稱中心診所）等處就診及
    申請診斷證明，共支出醫療費用23,784元，被告應負賠償責
    任。
  2.就醫交通費用39,400元：原告因本件傷害往返醫院搭乘計程
    車就診，每次車資200 元，共就診197 次，合計車資39,400
    元（197 ×200=39,400），被告應負賠償責任。原告從萬華
    民和街75號住處出發，到北投陽明醫院、北投祐民診所、萬
    華仁濟醫院、中心診所，亞東醫院就診，並非每次就診均搭
    計程車，如果沒有坐計程車，伊就先搭捷運再從捷運站搭計
    程車到醫院，每一趟原告以100 元估計，所以一次來回是20
    0 元，但是實際的金額都超過。
  3.薪資損失84,000元：原告月薪42,000元，因本件傷害2 個月
    不能工作，薪資損失84,000元（42,000×2=84,000），被告
    應負賠償責任。
  4.精神慰撫金80萬元：
    本件車禍發生後，被告一再指摘原告不對，其後更不聞不問
    。由於原告胸椎受到重擊而壓扁並折斷，導到脊椎前傾及側
    彎，形成永久性傷害，引發之酸痛及一定程度之駝背，亦將
    因歲月而趨於惡化，預後情況極不樂觀，原告因此極為痛苦
    ，行動靈活度大受影響，精神變成憂鬱萎靡，被告應賠償原
    告精神慰撫金80萬元。
    上列各項損失合計947,184 元，扣除原告已受領強制汽車責
    任保險金20,246元，被告尚應給付原告926,938 元。
  (二)聲明：1.被告應給付原告926,938 元，及自起訴狀送達被告
    之翌日即98年12月29日起至清償日止，按年息百分之5 計算
    之利息（見本院卷第264 、265 頁）。2.原告願供擔保，請
    准宣告假執行。
二、被告則抗辯：
  (一)被告於98年3 月2 日14時45分許，駕駛車牌號碼H9-066 號
    計程車，於新北市○○區○○路往板橋區後站方向前進，行
    經板橋區○○路與新民街交叉口，欲左轉進入加油站加油，
    在打左轉方向燈以警示後方車輛後，正剛要左轉時，從後照
    鏡發現原告騎乘車號JA8-173 重型機車，突然由該加油站出
    口處左轉並在對向車道逆向往板橋方向行駛，當時原告機車
    位置在被告汽車左後方欲超越被告汽車，被告發現原告機車
    靠近被告汽車後，便立即反應稍向右前方偏閃原告機車再左
    偏，並立刻煞車停止，但原告機車仍然閃避不及，由被告汽
    車的左後方擦撞被告汽車左前保險桿，因此被告汽車左側保
    險桿旗桿處有由後向前之歪斜痕跡。本件被告業已善盡防止
    結果發生之義務，包括在左轉前打方向燈以及發現原告機車
    後立即向右閃避，依交通上信賴原則，被告應無過失可言，
    自無需對原告負任何損害賠償責任，縱使被告應負損害賠償
    責任，本件車禍肇事乃原告騎乘機車違規所致，原告就本件
    車禍肇事與有過失，依民法第217 條第1 項規定：損害之發
    生或擴大，被害人與有過失者，法院得減輕賠償金額，或免
    除之，其過失比例分擔，原告應有百分之95過失，而被告僅
    有百分之5 過失，故應減輕或免除被告之損害賠償金額。
  (二)原告主張「騎乘機車加油完畢，甫啟動直行約4公尺，即遭
    被告駕駛營業小客車，未打方向燈，由外側車道急速回轉，
    撞擊倒地，致第十二節胸椎壓迫性骨折及肛門撕裂、直腸脫
    出」、「由於原告胸椎受到重擊而壓扁並折斷，導致脊椎前
    傾及側彎，形成永久性傷害，引發之酸痛及一定程度之駝背
    ，亦將因歲月而趨於惡化，預後情形及不樂觀」等語顯與事
    實不符：
  1.原告雖主張受有第十二節胸椎壓迫性骨折及肛門撕裂、直腸
    脫出等情況，惟在車禍發生時，原告僅陳因車禍致腰痛肛門
    有出血，且未提及任何胸椎疼痛，倘車禍當時原告受有第十
    二節胸椎壓迫性骨折，理應疼痛難當，應會在急診時提出，
    但原告卻未提及胸椎部分有任何疼痛，足見此「胸椎第十二
    節壓迫性骨折」之傷勢，很可能是原告車禍以前就存在的舊
    有傷勢，與本件車禍無關，且與被告行為並無因果關係。
  2.原告雖主張「由於原告胸椎受到重擊而壓扁並折斷，導致脊
    椎前傾及側彎，形成永久性傷害，引發之酸痛及一定程度之
    駝背，亦將因歲月而趨於惡化，預後情形及不樂觀」等語，
    惟胸椎骨折之傷勢是否為被告之行為所致，已有疑義，且原
    告之傷勢為「胸椎骨折」，並非胸椎「壓扁並折斷」，故原
    告稱「導致脊椎前傾及側彎，形成永久性傷害，引發之酸痛
    及一定程度之駝背，亦將因歲月而趨於惡化，預後情形及不
    樂觀」等情，顯然無端擴大自己的傷勢，與被告無關，再者
    ，原告亦未提出任何診斷醫師之證明以實其說，故被告否認
    原告有「脊椎前傾及側彎，形成永久性傷害，引發之酸痛及
    一定程度之駝背」等情形。
  (三)就原告主張損害賠償金額部分：
  1.原告主張醫療費用支出23,478元部分：原告的傷勢大約3 到
    6 個月就可以痊癒，且陽明醫院也有作一樣的說明，該醫院
    是確實看到原告的傷勢後所做的評估，是相當可信的證據，
    在98年3 月2 日的6 個月之後即98年9 月2 日之後所為的醫
    療費的支出，被告認為沒有關聯性。另98年3 月2 日到98年
    9 月2 日之後的看診的主訴有十二胸椎骨折以外的病症，與
    本案並無關連。亞東醫院證明書費用220 元與原告受傷支出
    的醫療費用無關。縱使原告確實支出相關醫療費用，依照強
    制汽車責任保險法第32條，亦應扣除原告已領得強制險保險
    金部分之金額。
  2.就交通費用39,400元部分：原告的傷勢應不需每次都搭計程
    車，陽明醫院有病情的說明表，原告的傷勢3 到6 個月就可
    以痊癒，但是原告提出的197 張單據有一些是在事發後3 到
    6 個月之後去的，所以認為這些跟車禍無關的交通支出，原
    告未舉證以實其說，被告否認原告有支出。
  3.就薪資損失84,000元部分：原告並未舉證以實其說，被告否
    認被告受有不能工作損失84,000元。
  4.本件車禍肇事，乃因原告不遵守交通規則所致，原告既然有
    錯在先，與有過失，原告所主張之慰撫金數額顯然過高，應
    予以酌減。
  (四)聲明：1.原告之訴及假執行之聲請均駁回。2.若受不利判決
    ，被告願供擔保請准宣告免假執行。
三、兩造不爭執之事項：
  (一)被告係計程車司機，為從事駕駛業務之人，於98年3 月2 日
    下午2 時45分許，駕駛車牌號碼H9-066號營業小客車，沿新
    北市○○區○○路往土城區方向行駛，行經民族路與新民街
    口內側車道，欲左轉至對向加油站之際，適原告騎乘車牌號
    碼JA8-173 號普通重型機車自上開加油站出口處駛出，被告
    車輛之左前側保險桿因而與原告機車斜板右側發生碰撞，原
    告因此人車倒地，而受有雙腰及下背部挫傷之傷害（見98年
    度偵字第25552 號偵查卷第15至28頁亞東紀念醫院98年3 月
    2 日診斷證明書、臺北縣政府警察局海山分局交通分隊道路
    交通事故調查報告表、道路交通事故調查報告表(一)、(二)各1
    份、現場暨車損照片16張等影本）。
  (二)被告因上開車禍，經臺灣板橋地方法院檢察署檢察官以98年
    度偵字第25552 號聲請簡易判決處刑，並經本院以98年度交
    簡字6691號簡易判決判處被告因業務上之過失傷害人，處拘
    役20日，如易科罰金，以新臺幣（下同）1,000 元折算1 日
    ，復經本院以99年度交簡上字第253 號刑事判決上訴駁回而
    確定（見本院99年度司板調字第261 號卷第5 至7 頁本院98
    年度交簡字6691號簡易判決，並經本院調取99年度交簡上字
    第253 號等偵審卷宗核閱無誤）。
  (三)原告於99年9 月16日受領強制汽車責任保險之保險金20,246
    元（見本院卷第16頁存摺影本1 紙）。
四、兩造爭執事項：
  (一)被告是否應負侵權行為賠償責任？
  (二)原告對於本件車禍之發生是否與有過失？
  (三)原告得請求損害賠償之金額若干？
五、本院之判斷：
    原告主張因被告之上開過失侵權行為，致受有損害，被告應
    賠償926,938 元等情，為被告所否認，並以前詞置辯。是本
    件所應審酌之爭點，如上列兩造爭執事項所示，茲分別論述
    如次：
  (一)被告是否應負侵權行為賠償責任？
  1.按因故意或過失，不法侵害他人之權利者，負損害賠償責任
    ；又汽車、機車或其他非依軌道行駛之動力車輛，在使用中
    加損害於他人者，駕駛人應賠償因此所生之損害，民法第18
    4 條第1 項前段、第191 條之2 前段分別定有明文。
  2.查被告係計程車司機，為從事駕駛業務之人，於98年3 月2
    日下午2 時45分許，駕駛車牌號碼H9-066號營業小客車，沿
    新北市○○區○○路往土城區方向行駛，行經民族路與新民
    街口內側車道，欲左轉至對向加油站之際，適原告騎乘車牌
    號碼JA8-173 號普通重型機車自上開加油站駛出，被告車輛
    之左前側保險桿因而與原告機車斜板右側發生碰撞，原告因
    此人車倒地，而受有雙腰及下背部挫傷之傷害等情，為兩造
    所不爭執，並有亞東紀念醫院98年3 月2 日診斷證明書、臺
    北縣政府警察局海山分局交通分隊道路交通事故調查報告表
    、道路交通事故調查報告表(一)、(二)各1 份、現場暨車損照片
    16張等影本附於臺灣板橋地方法院檢察署98年度偵字第2555
    2 號偵查卷可稽（見98年度偵字第25552 號偵查卷第15至28
    頁，置於本院卷外）。
  3.又原告主張其因本件車禍除雙腰及下背部挫傷外，另受有胸
    椎第十二節壓迫性骨折、肛門撕裂、直腸脫出之傷害，並提
    出臺北市立聯合醫院98年8 月13日診斷證明書及仁濟醫院98
    年8 月15日診斷證明書等影本各1 紙為證（見本院98年度交
    簡附民字第298 號卷第5 、6 頁），惟被告否認原告之胸椎
    第十二節壓迫性骨折與本件車禍有因果關係。經本院依職權
    函詢亞東紀念醫院關於原告於98年3 月2 日本件車禍發生當
    時至該院治療之傷勢如何？經該院以100 年6 月3 日亞醫歷
    字第1006410350號函回覆表示：當日經X 光檢查結果，有胸
    椎第十二節壓迫性骨折，依X 光顯示新傷比較可能，原告之
    前並無因胸椎第十二節壓迫性骨折至該院治療，當日肛門出
    血有可能與車禍有關等語，有該函文暨病歷影本在卷可憑（
    見本院卷第154 至164 頁）。由此足徵，原告主張因本件車
    禍致其受有雙腰及下背部挫傷、胸椎第十二節壓迫性骨折、
    肛門出血等傷害，應屬可採。
  4.再被告抗辯：被告發現原告機車靠近被告汽車後，便立即反
    應稍向右前方偏閃原告機車再左偏，並立刻煞車停止，但原
    告機車仍然閃避不及，由被告汽車的左後方擦撞被告汽車左
    前保險桿，被告並無過失云云。惟查：
  (1)本件被告汽車左前側保險桿擦撞原告人機車斜板右側之事實
    ，為兩造所不爭執，復有道路交通事故調查報告表(二)及車損
    照片附卷可稽（見98年度偵字第25552 號偵查卷第24至27
    頁）。又觀諸本院刑事庭向新北市政府警察局海山分局函調
    兩車車損照片，被告所駕駛車號H9-066號營業自用小客車之
    左前保險桿處有擦撞痕跡，而原告所騎乘之機車則為車頭右
    後側與腳踏板間之車殼處有擦撞痕跡，被告汽車左前方之地
    上有刮地痕，且被告汽車左側保險桿旗桿處有歪斜之痕跡（
    見99年度交簡上字第253 號刑事卷第40頁、第41頁、第42頁
    、第44頁反面及第46頁反面），原告機車車頭並未受損，顯
    示原告騎乘之機車並未正面撞擊被告駕駛之營業用小客車，
    足見本件兩車擦撞前，被告當時係駕車在原告機車之右前方
    向行駛，而被告駕車欲向左轉之際，撞及原告所騎機車之車
    頭右後側與腳踏板間之車殼處甚明，則被告上開所辯其在停
    止狀態下，由原告騎乘機車自被告汽車左後方撞擊云云，並
    無可採。
  (2)按汽車行駛時，駕駛人應注意車前狀況，道路交通安全規則
    第94條第3 項定有明文。又按行經設有彎道、坡路、狹路、
    狹橋、隧道、學校、醫院標誌之路段、道路施工路段、泥濘
    或積水道路、無號誌之交岔路口及其他人車擁擠處所，或因
    雨霧致視線不清或道路發生臨時障礙，均應減速慢行，作隨
    時停車之準備，同規則第93條第1 項第2 款亦有明文。而加
    油站係供車輛出入加油之公共場所，其出、入口與主要幹道
    交會處，常形成車輛出入頻繁之路口，與上揭規則第93 條
    第1 項第2 款所例示之路段性質相同，是汽車於行近加油站
    之出、入口附近時，當應減速慢行，作隨時停車之準備，以
    防止有車輛自加油站之出入口處直接駛出時，不及煞停其車
    而肇事之危險。被告駕駛營業用小客車上路，對於加油站出
    入口之交通狀況當更為知悉，上述交通安全規則自應確實遵
    守，以維護交通秩序，確保交通安全，且依上開道路交通事
    故調查報告表之記載，本件車禍發生時，天候晴、視距良好
    、路面乾燥平坦無缺陷，而本件既然係被告駕車欲向左轉之
    際，撞及原告所騎機車之車頭右後側與腳踏板間之車殼處，
    有如前述，且被告之99年12月28日民事答辯狀亦自承其欲左
    轉進入加油站加油之際，已見原告騎乘機車由加油站出口處
    駛出左轉並逆向往板橋方向行駛等語（見本院第112 頁），
    ，是被告顯已看見原告機車並明瞭原告之動向，並無不能注
    意之情狀，竟猶持續前駛左轉，終致撞擊原告機車而發生本
    件車禍，被告疏未注意車前狀況，而未注意原告已行駛至左
    前方，致與原告騎乘之機車發生碰撞，其有違反上述交通安
    全規則而有過失至明，且其過失行為核與原告之傷害間，有
    相當因果關係。從而，原告依侵權行為之法律關係，請求被
    告賠償其損害，自屬有據。
  (二)原告對於本件車禍之發生是否與有過失？
  1.按損害之發生或擴大，被害人與有過失者，法院得減輕賠償
    金額或免除之，民法第217 條第1 項定有明文。此項規定之
    目的，在謀求加害人與被害人間之公平，故在裁判上法院得
    以職權減輕或免除之（最高法院85年台上字第1756號判例意
    旨參照）。
  2.本件被告抗辯：原告騎乘車號JA8-173 重型機車，突然由上
    開加油站出口處左轉並在對向車道逆向往板橋方向行駛，原
    告就本件車禍之發生與有過失等語。查本件係被告駕車欲向
    左轉之際，撞及原告所騎機車之車頭右後側與腳踏板間之車
    殼處，有如前述，足見本件車禍發生之際，原告機車之行駛
    方向係逆向行駛於民族路往民權路方向，此有道路交通事故
    調查報告表在卷可佐（見上開偵查卷第18頁反面）；且據臺
    灣省臺北縣區車輛行車事故鑑定委員會之鑑定意見，亦認原
    告應係騎乘機車有角度斜穿道路等語，有臺灣省臺北縣區車
    輛行車事故鑑定委員會99年4 月19日北縣鑑字第0995180039
    號書函（見本院98年度交簡字6691號卷第63至64頁），足徵
    原告自加油站駛出後應係逆向行駛於民族路往民權路方向，
    其未遵循車行方向，且未注意車前狀況，並隨時採取必要之
    安全措施，其就本件車禍之發生亦與有過失。此觀上開本院
    刑事判決亦為相同之認定。從而，應認原告就本件車禍之發
    生與有過失，並應負擔50% 之過失比例，始為適當。
  (三)原告得請求損害賠償之金額若干？
    按不法侵害他人之身體或健康者，對於被害人因此喪失或減
    少勞動能力或增加生活上之需要時，應負損害賠償責任；不
    法侵害他人之身體、健康，被害人雖非財產上之損害，亦得
    請求賠償相當之金額，民法第193 條第1 項、第195 條第1
    項前段分別定有明文。本件被告過失不法侵害原告致受傷，
    依民法第184 條第1 項前段、第191 條之2 前段、第193 條
    第1 項、第195 條第1 項前段之規定，被告應負損害賠償責
    任。茲就原告請求之各項損害，分別審酌如下：
  1.醫療費用部分：
  (1)原告主張：其因本件傷害於亞東醫院、陽明醫院、中醫醫院
    、仁濟醫院、佑民診所、中心診所等處就診及申請診斷證明
    書，共支出醫療費用23,784元，被告應負賠償責任等語，並
    提出醫療費用收據影本等件為證（見本院卷第13、17至94頁
    ）；被告則抗辯：98年3 月2 日的6 個月之後即98年9 月2
    日之後所為的醫療費的支出及98年3 月2 日到98年9 月2 日
    之後的看診的主訴有十二胸椎骨折以外的病症，與本案並無
    關連，亞東醫院證明書費用220 元與原告受傷支出的醫療費
    用無關云云。
  (2)查原告因本件車禍致其受有雙腰及下背部挫傷、胸椎第十二
    節壓迫性骨折、肛門出血等傷害，有如前述。又關於本件原
    告主張於亞東醫院、陽明醫院、中醫醫院、仁濟醫院、佑民
    診所、中心診所等處就診所支出之醫療費，與本件傷害有無
    關聯性，經本院函詢上開各醫療院所，均回覆表示原告係因
    98年3 月2 日受傷之胸椎第十二節壓迫性骨折等而就診治療
    ，此有仁濟醫院100 年6 月1 日北仁附醫字第1000 603號函
    暨病歷摘要及病歷影本、陽明醫院100 年6 月3 日北市醫陽
    字第10 031323100號函暨病情說明表單及病歷影本、亞東醫
    院100 年6 月3 日亞醫歷字第1006410350號函暨病歷影本、
    中醫醫院100 年6 月7 日北市醫中院字第10030364 900號函
    暨病歷摘要及病歷影本、中心診所100 年6 月15日中院字第
    10000000488 號函暨病歷影本、佑民診所100 年6 月20日10
    0 祐字第620 號函暨病歷影本等件在卷可稽（見本院卷第12
    5 至140 頁、第142 至152 頁、第154 至164 頁、第167 至
    18 7頁、第228 至231 頁、第233 至237 頁）。又被告因本
    件傷害致支出亞東醫院診斷證明書費220 元部分（見本院卷
    第165 頁醫療費用收據彙總證明），亦係因被告之侵權行為
    所增加之支出，原告主張被告應賠償此部分金額，亦屬有據
    。是原告主張於上開醫療院所就診治療及申請診斷證明書等
    支出23,784元，堪信為真實。從而，原告請求被告賠償此部
    分損害共23,784元，應予准許。
  2.就醫交通費用39,400元部分：
  (1)原告主張因本件傷害往返醫院搭乘計程車就診，每次車資20
    0 元，共就診197 次，合計車資39,400元（197 ×200=39,4
    00），被告應負賠償責任云云，為被告以前詞所否認。
  (2)參以原告於本院言詞辯論時陳稱：伊從萬華民和街75號住處
    出發到醫院就診，並非每次就診均搭計程車，如果沒有坐計
    程車，伊就先搭捷運再從捷運站搭計程車到醫院等語（見本
    院卷第261 頁言詞辯論筆錄），由此足徵，被告並非每次就
    診均搭計程車，且被告雖受有上開傷害，仍得搭乘捷運等公
    共運輸工具，而被告始終未就其就診確有計程車資之支出乙
    節舉證以實其說，則其請求被告賠償就醫交通費用39,400元
    之損害，即屬無據，不應准許。
  3.薪資損失84,000元部分：
  (1)原告主張其月薪42,000元，因本件傷害2 個月不能工作，薪
    資損失84,000元（42,000×2=84,000），被告應負賠償責任
    等語，並提出從業人員基本資料及外語領隊人員執業證等影
    本各1 紙為證（見本院卷第14至15頁），為被告所否認。
  (2)查經本院依職權函詢環亞旅行社有限公司（下稱環亞公司）
    被告之薪資及因本件傷害請假之期間，經該公司以100 年6
    月30日函文回覆表示：原告擔任該公司之業務部經理兼外語
    領隊，每月薪資42 ,000 元，98年3 月2 日至98年4 月30日
    因胸椎骨折，請假療傷等語，有該函文暨從業人員基本資料
    、勞工保險卡及外語領隊人員執業證等件在卷可稽（見本院
    卷第257 至259 頁），足見原告主張上情，堪信為真實。從
    而，原告請求被告賠償2 個月之薪資損失84,000元（42,000
    ×2=84,000），即屬有據，應予准許。
  4.精神慰撫金80萬元：
  (1)原告主張本件車禍發生後，被告一再指摘原告不對，其後更
    不聞不問。由於原告胸椎受到重擊而壓扁並折斷，導到脊椎
    前傾及側彎，形成永久性傷害，引發之酸痛及一定程度之駝
    背，亦將因歲月而趨於惡化，預後情況極不樂觀，原告因此
    極為痛苦，行動靈活度大受影響，精神變成憂鬱萎靡，被告
    應賠償原告精神慰撫金80萬元等語，為被告以前詞所否認。
  (2)查本件原告因被告之過失侵權行為致身體受有上開傷害，並
    因此往返醫院就診多次，嗣後更因不堪久站及負荷重物，而
    於100 年3 月22日自環亞公司辦理退休，此有環亞公司上開
    函文可憑（見本院卷第257 頁），原告精神上自受有相當之
    痛苦，是原告依第195 條第1 項前段之規定請求被告賠償精
    神上之損害，並無不合。爰審酌原告之學歷為大學畢業，已
    婚，有一名已成年子女，98年度其名下有多筆房屋、土地、
    利息收入及投資，財產總額高達5,700 萬餘元，目前無工作
    及收入；被告學歷為國中畢業，已離婚，現擔任計程車司機
    ，月收入未達3 萬元，98年度其名下有89年出廠之國瑞牌、
    1,600C.C. 之汽車1 輛，無不動產等情，經兩造分別陳明在
    卷（見本院卷第262 頁反面），並有本院依職權調查之稅務
    電子閘門財產所得調件明細表各1 份存卷可憑（見本院99年
    度司板調字第261 號卷第10至22頁）等兩造之學歷、職業、
    身份、家庭、經濟狀況，及原告所受傷害之程度等一切情狀
    ，認為本件原告請求慰撫金以20萬元為適當，應予准許；逾
    此金額之請求，則無理由，不應准許。
  (四)從而，原告因本件侵權行為所受之損害總額為307,784 元（
    計算式：醫療費用23,784元＋薪資損失84,000元＋慰撫金20
    萬元＝307,784 元）。又按保險人依本法規定給付之保險金
    ，視為加害人或被保險人損害賠償金額之一部分；加害人或
    被保險人受賠償請求時，得扣除之，強制汽車責任保險法第
    30條定有明文。查原告就本件事故已領得被告投保之強制責
    任保險金20,246元，有存摺影本1 紙可證（見本院卷第16頁
    ），揆諸前揭規定，自應就前開損害賠償金額中扣除，是原
    告得請求之賠償金額應為287,538 元（307,784 －20,246=2
    87,5 38 ）。再者，原告就本件車禍之發生亦與有過失，並
    應負50% 之過失責任，業如前述，爰減輕被告50 %之賠償金
    額。準此，原告得請求被告賠償之金額應為143,769 元（28
    7,538 ×（1-50% ）=143,769，元以下四捨五入）。
六、綜上所述，原告依侵權行為損害賠償之法律關係，請求被告
    給付143,769 元，及自起訴狀繕本送達翌日起即98年12月29
    日起至清償日止，按年息百分之5 計算之利息，為有理由，
    應予准許；逾此範圍之請求，為無理由，應予駁回。
七、本件事證已臻明確，兩造其餘之攻擊、防禦方法，核與判決
    結果不生影響，爰毋庸一一論述，併此敘明。
八、本判決第一、二項所命給付之金額未逾50萬元，爰依職權宣
    告假執行；被告陳明願供擔保請准宣告免為假執行，經核原
    告勝訴部分並無不合，爰酌定相當之擔保金額宣告之。原告
    其餘假執行之聲請，因訴之駁回而失所附麗，應併予駁回。
九、據上論結，本件原告之訴為一部有理由，一部無理由，依民
    事訴訟法第79條、第389 條第1 項第5 款、第392 條第2 項
    ，判決如主文。
中    華    民    國   100    年    8     月    31    日
                  民事第二庭  法  官  張筱琪
以上正本係照原本作成
如對本判決上訴，須於判決送達後20日內向本院提出上訴狀
中    華    民    國   100    年    8     月    31    日
                              書記官  連思斐